Inventaris van het archief van het Rijksbureau voor Papier, Papierverwerkende en Grafische Industrie en voorgangers, 1939-1950
Nationaal Archief, Den Haag
- RIJKSBUREAU VOOR PAPIER 1939-1943, 1.
  - NIET NAAR ONDERWERP INGEDEELDE STUKKEN, 1.1
    - Algemene correspondentie, 1.1.4
      - Correspondentie met bedrijven en instanties, alfabetisch geordend, 1940-1943.; 26; 1 omslag
      - Correspondentie met departementen, 1941-1943.; 27-30; 4 omslagen
        - Departement van Handel, Nijverheid en Scheepvaart 1941-1943, 27
        - Departement van Financiën 1941, 28
        - Departement van Volksvoorlichting en Kunsten 1941, 29
        - Departement van Waterstaat 1941, 30
      - Correspondentie met Duitse instanties, 1942-1943.; 31; 1 omslag
    - Overige stukken, 1.1.5
      - Modellen van formulieren, 1939-1943.; 32; 1 omslag
      - Publicaties, persberichten en teksten van radioredes, 1940-1943.; 33; 1 omslag
  - NAAR ONDERWERP INGEDEELDE STUKKEN, 1.2
    - INSTANDHOUDING VAN DE ORGANISATIE, 1.2.1
      - Organisatie, 1.2.1.1
        - Verklaringen van geheimhouding door secretarissen van bedrijfs- en (onder)vakgroepen, met bijlagen, 1942.; 34; 1 omslag
        - Organisatieschema's met overzicht voor het inrichten van de administratie, 1943.; 35; 1 omslag
        - Stukken betreffende de samenvoeging van het Rijksbureau voor Papier en de sectie Grafische Industrie van het Rijksbureau voor Verwerkende Industrieën tot het Rijksbureau voor Papier, Papierverwerkende en Grafische Industrie, 1943.; 36; 1 omslag
          Bevat ook bescheiden van de sectie Grafische Industrie van het Rijksbureau voor Verwerkende Industrieën.
      - Financiën, 1.2.1.2
        - Jaar- en kwartaaloverzichten, 1941-1943.; 37; 1 omslag
        - Maandstaten, met bijlagen, 1941-1943.; 38; 1 omslag
        - Stukken betreffende de samenstelling van begrotingen voor de jaren 1943 en 1944, 1942-1943.; 39; 1 omslag
      - Administratie en archief, 1.2.1.3
        - Interne handleiding voor de districtsbureaus, 1943.; 40; 1 stuk
      - Gebouwen en materieel, 1.2.1.4
        - Huurcontracten van gebouwen, 1941-1942.; 41; 1 omslag
      - Personeel, 1.2.1.5
        - Stukken betreffende de benoeming en ontslag van de directeur en het onterecht aanstellen van een medewerker, 1941-1942.; 42; 1 omslag
        - Stukken betreffende de bemoeienis met personeelsleden, opgeroepen voor de Arbeitseinsatz en verblijvend in krijgsgevangenschap, 1942-1943.; 43; 1 omslag
    - TAAKUITOEFENING, 1.2.2
      - Taakuitoefening op basis van de Distributiewet 1939, de productbeschikking(en) en de distributiebeschikking(en), 1.2.2.1
        - Voorbereiding en uitvoering van de regelgeving en het distributiebeleid in het algemeen, 1.2.2.1.1
          - Stukken betreffende het voeren van een campagne om te komen tot een doelmatig en zuinig papierverbruik, 1941.; 44; 1 omslag
          - Stukken betreffende de uniformering van de benaming en indeling van papiersoorten, 1941-1943.; 45; 1 omslag
          - Stukken betreffende de instelling van een commissie inzake het stellen van regels voor het inleveren van gebruikt papier, 1943.; 46; 1 omslag
        - Uitvoering van product- en distributiebeschikkingen, 1.2.2.1.2
          - Stukken betreffende de toepassing van maatregelen voor papierrantsoenering en overzichten van voorraden en toewijzing van diverse papiersoorten, 1942-1943.; 47; 1 omslag
        - Inschrijving van ondernemingen, 1.2.2.1.3
          - Lijst en staat van ingeschreven bedrijven, c. 1941.; 48; 1 omslag
        - Onderzoek naar voorraden, productie, verwerking en gebruik, 1.2.2.1.4
          - Overzichten en opgaven van de productie en verbruik van papier en karton, 1939-1943.; 49; 1 pak
          - Staten en overzichten van voorraden van papiergrondstoffen en kolen bij diverse bedrijven, 1939-1943.; 50; 1 pak
          - Overzicht van de maximum productiecapaciteit van Nederlandse papierfabrieken, met geleidebrief, 1941.; 51; 1 omslag
          - Enquêteformulieren en overzicht betreffende het verbruik, de voorraden en personeelsbezetting bij verschillende bedrijven, met geleidebrieven, c. 1941.; 52; 1 omslag
          - Stukken betreffende de productie, opgave van voorraden en aflevering van stro- en golfkarton en het brandstofverbruik in de strokartonindustrie, 1941-1943.; 53; 1 omslag
          - Staten van productieschema's van strokarton en stropapier bij verschillende fabrieken, met bijlagen, 1941-1943.; 54; 1 omslag
          - Lijst van het verbruik van papier en plakband door kartonnagefabrieken aangesloten bij de Vakgroep Kartonnage-Industrie, met geleidebrief, 1942.; 55; 1 omslag
          - Overzichten van de aankoop, verbruik en voorraden krantenpapier, 1943.; 56; 1 omslag
          - Staten van voorraden van papier en karton bij de groothandel, 1943.; 57; 1 omslag
        - Planning, 1.2.2.1.5
          - Industriële oriënteringsschema's voor de papier-, grafische, papierzakken- en apparaatrollenindustrie, 1942-1943.; 58; 1 omslag
        - Toewijzing van voorraden, 1.2.2.1.6
          - Lijsten met namen van kranten, vakbladen en tijdschriften waaraan al of niet papier geleverd mag worden, 1941-1942.; 59; 1 omslag
          - Overzichten van de verdeling van de grondstoffen voor de productie per bedrijf en per regio (grondstoffenplannen), met bijlagen, 1941-1943.; 60; 1 omslag
          - Maandoverzichten van bij de Ordercommissies van (onder)vakgroepen behandelde aanvragen voor grondstoffen, 1942-1943.; 61-63; 3 omslagen
            - Ondervakgroep Machinale Enveloppen-Fabricage 1943, 61
            - Vakgroep Golfkarton-Industrie 1942-1943, 62
            - Vakgroep Kartonnage-Industrie 1942-1943, 63
        - Regeling van productie en vervoer, 1.2.2.1.7
          - Stukken betreffende het concentreren van bedrijven en het inkrimpen van productie en personeel, 1940-1943.; 64-70; 7 omslagen
            - Algemeen 1941-1943, 64
            - Golfkartonindustrie 1941-1942, 65
            - Grafische industrie 1940-1943, 66
            - Kartonnageindustrie 1942-1943, 67
            - Papier-, papierverwerkende- en strokartonindustrie 1941-1943, 68
            - Papieren zakken- en enveloppenindustrie 1942-1943, 69
            - Strokartonindustrie 1942-1943, 70
          - Stukken betreffende de verdeling van het kolenkwantum voor de papierfabrieken en de hieraan gekoppelde productiecapaciteit, 1941-1942.; 71; 1 omslag
          - Stukken betreffende het geven van fabricagevoorschriften en -verboden voor de papier-, papierverwerkende- en grafische industrie, 1941-1942.; 72; 1 omslag
          - Voorschriften voor de stofsamenstelling van diverse soorten papier en karton, 1941-1943.; 73; 1 omslag
          - Stukken betreffende de behandeling van de problemen die zich voordoen bij de productie en distributie van verpakkingsmateriaal voor generatorbrandstoffen, 1942-1943.; 74; 1 omslag
          - Stukken betreffende de werkzaamheden van de Hoofdcommissie voor de Normalisatie in Nederland (HCNN), 1942-1943.; 75; 1 omslag
          - Opgaven en overzichten van geheel of gedeeltelijk stilgelegde bedrijven, 1943.; 76; 1 omslag
        - Verlening van vergunningen, 1.2.2.1.8
          - Overzichten en statistieken betreffende het afgegeven koop- en vervoersvergunningen, 1941-1942.; 77; 1 omslag
          - Richtlijnen voor het verlenen voor koop- en vervoersvergunningen, 1941-1942.; 78; 1 omslag
        - Inning van bijdragen, inschrijvings- en consentgelden, 1.2.2.1.9
          - Stukken betreffende de heffing van consentgelden, 1941-1942.; 79; 1 omslag
      - Uitvoering van aan het rijksbureau gedelegeerde taken, 1.2.2.2
        - Regeling van de in- en uitvoer, 1.2.2.2.1
          - Staten en overzichten van in- en uitvoer van papier, papiergrondstoffen en -producten, 1939-1943.; 80; 1 pak
          - Overzicht betreffende de productie en invoer van papier vanaf juni 1941, 81; 1 stuk
          - Instructies en Handleiding met bijlagen van de Centrale Dienst voor In- en Uitvoer, 1941-1942.; 82; 1 omslag
          - Stukken betreffende het overleg met de Rüstungsinspektion Niederlande inzake de voorziening in en invoer van grondstoffen, 1941-1942.; 83; 1 omslag
        - Vordering van voorraden, 1.2.2.2.2
          - Nota betreffende de export van grafische machines uit door de Duitse overheid gesloten ondernemingen, 1942.; 84; 1 stuk
        - Prijsvorming en prijsbeheersing, 1.2.2.2.3
          - Staten van verkoopprijzen van papier, 1940-1941.; 85; 1 omslag
          - Stukken betreffende de verrekening van heffingen en toeslagen op de in- en uitvoerprijzen via het Prijsegalisatiefonds, alsmede aanpassingen van de binnenlandse in- en uitvoerprijzen van papiergrondstoffen, -hulpstoffen en -producten, 1940-1943.; 86; 1 omslag
          - Besluiten van het departement van Economische Zaken en beschikkingen van de Gemachtigde voor de Prijzen betreffende prijsvoorschriften, 1941.; 87; 1 omslag
          - Nota met een korte samenvatting van een artikel uit het weekblad Economische Voorlichting betreffende de invloed van de wijziging van de omzetbelasting en de afschaffing van invoerrechten op de prijzen, alsmede de behandeling van verzoeken tot prijsverhoging, 1941.; 88; 1 stuk
          - Begrotingen van het Egalisatiefonds, 1942-1943.; 89; 1 omslag
          - Staat van in de periode juli 1941-maart 1943 ingevoerde hoeveelheden papier en papiergrondstoffen die voor heffingen en toeslagen in het kader van de prijsegalisatie in aanmerking kwamen, met bijlagen, 90; 1 omslag
        - Bescherming van werkgelegenheid in de industrie, 1.2.2.2.4
          - Stukken betreffende de opstelling van maandrapporten over de stand van de werkgelegenheid in de onder het rijksbureau ressorterende bedrijfstakken, 1941.; 91; 1 omslag
          - Stukken betreffende de behandeling van verzoeken van bedrijven om vrijstelling van personeel voor de Arbeitseinsatz, 1943.; 92; 1 omslag
        - Uitvoering Bedrijfsvergunningenbesluit 1941, 1.2.2.2.5
          - Besluit van de secretaris-generaal tot de oprichting van de Adviescommissie Oprichting Bedrijven, afschrift, 1941.; 93; 1 stuk
          - Bedrijfsvergunningenbesluit 1941 en richtlijnen voor de toepassing van het Besluit, 1941-1943.; 94; 1 omslag
        - Medewerking aan de afwikkeling van oorlogsgevolgen, 1.2.2.2.6
          - Overzicht van door de omstandigheden zwaar getroffen grafische ondernemingen, 1940.; 95; 1 stuk
      - Uitvoeren van controle en opleggen van sancties, 1.2.2.3
        - Stukken betreffende de controle van bedrijven over de afdracht van omzetbelasting, 1941-1943.; 96; 1 omslag
        - Instructie voor de controleurs die bedrijven inspecteren in verband met de prijsvoorschriften papier, 1942.; 97; 1 stuk
- RIJKSBUREAU VOOR VERWERKENDE INDUSTRIEËN, SECTIE GRAFISCHE INDUSTRIE 1940-1943, 2.
  - NIET NAAR ONDERWERP INGEDEELDE STUKKEN, 2.1
    - Circulaires, 2.1.1
      - Circulaires aan derden, 1940-1941.; 98; 1 omslag
      - Mededelingen, 1940-1943.; 99; 1 omslag
    - Periodieke verslagen, 2.1.2
      - Maandverslagen, met bijlagen, 1940-1943.; 100; 1 pak
    - Algemene correspondentie, 2.1.3
      - Correspondentie met diverse instanties, alfabetisch geordend, 1941-1943.; 101; 1 pak
      - Correspondentie met het departement van Handel, Nijverheid en Scheepvaart, 1941-1943.; 102; 1 omslag
    - Overige stukken, 2.1.4
      - Modellen van formulieren, 1940-1942.; 103; 1 omslag
      - Persberichten en publicaties, 1940-1942.; 104; 1 omslag
      - De Wegwijzer, publicatieblad van de sectie Grafische Industrie, 1941-1943.; 105; 1 omslag
  - NAAR ONDERWERP INGEDEELDE STUKKEN, 2.2
    - INSTANDHOUDING VAN DE ORGANISATIE, 2.2.1
      - Organisatie, 2.2.1.1
        - Stukken betreffende het onderzoek naar de mogelijkheden tot intensivering van de organisatiegraad in de grafische sector en de plaats van de sectie daarin, 1940-1941.; 106; 1 omslag
        - Stukken betreffende de taak en werkzaamheden, alsmede organisatieschema's, 1940-1943.; 107; 1 omslag
        - Organisatieschema's van de taakafbakening met een aantal rijksbureaus ten aanzien van de distributie van 'nevengrondstoffen', c. 1941.; 108; 1 omslag
      - Financiën, 2.2.1.2
        - Maandstaten van ontvangsten en uitgaven over de periode augustus 1940 - juni 1943, met bijlagen, 1940-1943.; 109; 1 omslag
        - Balansen en verlies- en winstrekeningen, met bijlagen, 1941-1943.; 110; 1 omslag
        - Kwartaal- en jaarbegrotingen voor de periode 1941-1944, met bijlagen, 1941-1943.; 111; 1 omslag
        - Kwartaalstaten van de kosten van de buitendienst, 1941-1943.; 112; 1 omslag
        - Maandstaten van personele uitgaven, 1941-1943.; 113; 1 omslag
        - Financieel jaarverslag over 1942, 1943.; 114; 1 stuk
        - Accountantsrapport over het jaar 1942, 1944.; 115; 1 stuk
      - Administratie en archief, 2.2.1.3
        - Schema van de bij te houden registers en andere administratieve hulpmiddelen, c. 1940.; 116; 1 stuk
      - Gebouwen en materieel, 2.2.1.4
        - Inventarislijsten van aanwezige goederen, 1940-1942.; 117; 1 omslag
        - Huurcontracten, 1942-1943.; 118; 1 omslag
      - Personeel, 2.2.1.5
        - Lijndiagram van de personeelsbezetting en uitbetaalde salarissen over de periode 1940-1942, 119; 1 stuk
    - TAAKUITOEFENING, 2.2.2
      - Taakuitoefening op basis van de Distributiewet 1939, de productbeschikking(en) en de distributiebeschikking(en), 2.2.2.1
        - Inschrijving van ondernemingen, 2.2.2.1.1
          - Statistische overzichten betreffende de omvang en de samenstelling van de bij het rijksbureau ingeschreven grafische bedrijven, 1940-1943.; 120; 1 omslag
          - Stukken betreffende de uitschrijving van 'huisondernemingen' van overheidsinstellingen, 1942.; 121; 1 omslag
        - Onderzoek naar voorraden, productie, verwerking en gebruik, 2.2.2.1.2
          - Enquêterapport betreffende de verdeling van overheidsorders over grafische bedrijven, 1940.; 122; 1 stuk
          - Rapport voor het departement van Handel, Nijverheid en Scheepvaart over Duitse overheidsbestellingen bij de Nederlandse grafische industrie, 1940.; 123; 1 stuk
          - Maandrapporten betreffende de toestand van het bedrijfsleven, 1941-1942.; 124; 1 omslag
          - Rapport betreffende de mogelijkheden van het gebruik van textielproducten in de grafische industrie, 1942.; 125; 1 stuk
        - Regeling van productie en vervoer, 2.2.2.1.3
          - Nota van de directeur over de wenselijkheid van het weren van ongewenste grafische ondernemingen en van het tegengaan van schadelijke concurrentie, 1940.; 126; 1 stuk
          - Besluit van de secretaris-generaal van 15 juli 1941 betreffende fabricagevoorschriften voor de papier- en papierbe- en verwerkende industrie, 127; 1 stuk
          - Verwerkingsvoorschriften voor boekbinderstextiel, 1941.; 128; 1 katern
          - Richtlijnen, inlichtingen en een rapport over de stillegging van bedrijven, 1943.; 129; 1 omslag
          - Correspondentie met vakgroepen betreffende het stilleggen van bedrijven, 1943.; 130; 1 omslag
        - Inning van bijdragen, inschrijvings- en consentgelden, 2.2.2.1.4
          - Stukken betreffende de inning van omslagkosten van ingeschreven bedrijven over de periode 1940-1942, 1941-1942.; 131; 1 omslag
      - Uitvoering van aan het rijksbureau gedelegeerde taken, 2.2.2.2
        - Regeling van de in- en uitvoer, 2.2.2.2.1
          - Handleiding over de formaliteiten bij de uitvoer van goederen die onder de sectie ressorteren, 1941.; 132; 1 katern
        - Prijsvorming en prijsbeheersing, 2.2.2.2.2
          - Stukken betreffende de deelname aan overleg tot verbetering van de prijscontrole bij drukkerijen, 1940-1941.; 133; 1 omslag
          - Stukken betreffende het geven van richtlijnen voor het aanvragen van abonnementsverhogingen en het aanpassen van advertentietarieven van dag-, week- en maandbladen, 1941-1942.; 134; 1 omslag
- RIJKSBUREAU VOOR PAPIER, PAPIERVERWERKENDE EN GRAFISCHE INDUSTRIE 1943-1950, 3.
  - NIET NAAR ONDERWERP INGEDEELDE STUKKEN, 3.1
    - Circulaires, 3.1.1
      - Circulaires aan derden, 1943-1949.; 135; 1 pak
      - Mededelingen van het rijksbureau nrs. 1-70, 1943-1949.; 136; 1 omslag
      - Circulaires, mededelingen en instructies bestemd voor het personeel, 1943-1950.; 137; 1 omslag
    - Periodieke verslagen, 3.1.2
      - Week- en maandverslagen, 1943-1949.; 138; 1 omslag
      - Maandrapporten van het Districtsbureau Amsterdam, 1945.; 139; 1 omslag
    - Notulen en vergaderstukken, 3.1.3
      - Notulen van de vergaderingen met diverse bedrijfsgroepen, vakgroepen en bedrijfsorganisaties, met bijlagen, 1943-1949.; 140; 1 pak
      - Notulen van de vergaderingen met diverse commissies, met bijlagen, 1943-1949.; 141; 1 pak
      - Notulen van de chefsvergaderingen, met bijlagen, 1945-1946.; 142; 1 omslag
      - Notulen van de vergaderingen met afgevaardigden van diverse rijksbureaus, met bijlagen, 1945-1948.; 143; 1 omslag
    - Algemene correspondentie, 3.1.4
      - Correspondentie met diverse Duitse instanties, 1943-1944.; 144; 1 omslag
      - Correspondentie met vak- en bedrijfsgroepen en diverse bedrijven, alfabetisch geordend, 1943-1949.; 145; 1 pak
      - Correspondentie met diverse instanties en bedrijven, chronologisch geordend, 1943-1950.; 146; 1 pak
      - Correspondentie met ministeries, 1943-1950.; 147-154; 1 pak en 7 omslagen
        - Ministerie van Buitenlandse Zaken 1948, 147
        - Ministerie van Economische Zaken 1943-1950, 148; pak
        - Ministerie van Financiën 1945-1950, 149
        - Ministerie van Justitie 1948, 150
        - Ministerie van Landbouw, Visserij en Voedselvoorziening 1945-1948, 151
        - Ministerie van Onderwijs, Kunsten en Wetenschappen 1948-1949, 152
        - Ministerie van Waterstaat 1948, 153
        - Ministerie van Wederopbouw en Volkshuisvesting 1948-1949, 154
      - Correspondentie met districtsbureaus, 1944-1945.; 155-171; 17 omslagen
        - Algemeen 1945, 155
        - Alkmaar en Zaandam 1945, 156
        - Amersfoort 1945, 157
        - Apeldoorn 1945, 158
        - Den Haag 1945, 159
        - Dordrecht 1945, 160
        - Goes 1945, 161
        - Gouda 1945, 162
        - Groningen 1945, 163
        - Haarlem 1945, 164
        - Hilversum 1945, 165
        - Leeuwarden 1945, 166
        - Leiden 1945, 167
        - Rotterdam 1945, 168
        - Terneuzen 1945, 169
        - Utrecht 1944-1945, 170
        - Zwolle 1945, 171
    - Overige stukken, 3.1.5
      - Rapporten en verslagen van excursies, inspecties en onderzoek naar de toestand bij bedrijven in het gehele land, 1942-1947.; 172; 1 omslag
      - Modellen van formulieren, enveloppen en enquêtestaten, met geleidebrieven, 1943-1949.; 173; 1 pak
      - Publicaties, persberichten en teksten van radioredes betreffende het taakgebied, 1943-1949.; 174; 1 omslag
      - 'Literatuuroverzichten', welke bestaan uit samenvattingen van berichten en artikelen in vak- en overheidsbladen, 1947-1948.; 175; 1 omslag
  - NAAR ONDERWERP INGEDEELDE STUKKEN, 3.2
    - INSTANDHOUDING VAN DE ORGANISATIE, 3.2.1
      - Organisatie, 3.2.1.1
        - Stukken betreffende de organisatie, reorganisatie en werkzaamheden van het rijksbureau, 1943-1949.; 176; 1 omslag
        - Stukken betreffende de oprichting en omschrijving van de werkzaamheden van het Nederlands Papier Bureau (NEPABU), 1944-1945.; 177; 1 omslag
        - Verklaringen van geheimhouding door secretarissen van (onder)vakgroepen en het Centraal Bureau voor de Grafische Bedrijven in Nederland, 1944-1947.; 178; 1 omslag
        - 'Papier in de oorlog, een schets van de overheidsbemoeiing met de papierbranche in de jaren 1940-1945' door H. Voorn, ambtenaar bij het rijksbureau, c. 1945.; 179; 1 stuk
          Onvolledig.
        - Stukken betreffende de fusie met het Centraal Rijksbureau, 1949-1950.; 180; 1 omslag
      - Financiën, 3.2.1.2
        - Saldistaten van vervoer- en koopvergunningen, 1943-1946.; 181; 1 omslag
        - Jaar- en kwartaalbegrotingen voor de jaren 1943-1950, met correspondentie, 1943-1949.; 182; 1 pak
          Bevat bescheiden van het Rijksbureau voor Papier.
        - Maandverslagen van de afdeling Comptabiliteit, 1943-1949.; 183; 1 omslag
        - Financiële overzichten, 1943-1950.; 184-185; 2 pakken
          - 1943-1947, 184
          - 1948-1950, 185
      - Administratie en archief, 3.2.1.3
        - Nota betreffende de samenstelling van het hoofdstuk 'Distributie' in de maandrapporten, c. 1944.; 186; 1 stuk
        - Accountantsrapporten van de Accountantsdienst van het ministerie betreffende de controle van de administratie van het rijksbureau en de afdeling In- en Uitvoervergunningen, 1944-1950.; 187; 1 omslag
        - Instructies voor het inrichten van de financiële administratie, 1945.; 188; 1 omslag
        - Catalogi van het 'documentatie-archief' en de bibliotheek van het rijksbureau, c. 1947.; 189; 1 omslag
        - Plaatsingslijsten van het archief, c. 1950.; 190; 1 pak
      - Gebouwen en materieel, 3.2.1.4
        - Huurcontracten, 1943-1949.; 191; 1 omslag
        - Inventarislijsten van aanwezige goederen, 1945-1947.; 192; 1 omslag
      - Personeel, 3.2.1.5
        - Staten en statistische overzichten van het personeel, 1943-1945.; 193; 1 omslag
        - Richtlijnen betreffende de rechtspositie van het personeel, c. 1944.; 194; 1 omslag
        - Uitgaven van het officieel personeelsorgaan 'De Lampion', 1945-1946.; 195; 1 omslag
        - Stukken betreffende het ontslag van de chef van de afdeling Import van Kantoorbehoeften en het nemen van disciplinaire maatregelen tegen de beheerschef wegens onregelmatigheden, 1947-1948.; 196; 1 omslag
    - TAAKUITOEFENING, 3.2.2
      - Taakuitoefening op basis van de Distributiewet 1939, de productbeschikking(en) en de distributiebeschikking(en), 3.2.2.1
        - Voorbereiding en uitvoering van de regelgeving en het distributiebeleid in het algemeen, 3.2.2.1.1
          - Stukken betreffende de interpretatie en toepassing van de Distributiewet 1939 ten aanzien van de papierdistributie, 1945-1947.; 197; 1 omslag
        - Uitvoering van product- en distributiebeschikkingen, 3.2.2.1.2
          - Stukken betreffende de behandeling van de problemen over weigering van diverse bedrijven om bij de ontvangst van een nieuwe drukpers hun oude drukpers te vernietigen, 1948-1949.; 198; 1 omslag
        - Inschrijving van ondernemingen, 3.2.2.1.3
          - Mutatielijsten van ingeschreven ondernemingen, 1945-1949.; 199; 1 omslag
          - Lijsten van ingeschreven bedrijven en bedrijven waarvoor al of niet diensten worden verricht, c. 1947.; 200; 1 omslag
        - Onderzoek naar voorraden, productie, verwerking en gebruik, 3.2.2.1.4
          - Staat met gegevens betreffende de uitkomst van een enquête over verpakkingsmateriaal voor ijs, 1943.; 201; 1 stuk
          - Nota's betreffende de grondstoffenpositie van de papierindustrie en overzichten van voorraden grondstoffen, 1943-1946.; 202; 1 omslag
          - Overzichten van productie en afzet van strokarton- en papierfabrieken, 1943-1948.; 203; 1 pak
          - Stukken betreffende de opgave van voorraden, productie, verbruik en afzet van half- en eindproducten, 1943-1950.; 204-206; 2 pakken en 1 omslag
            - Krantenpapier 1945-1949, 204
            - Overdruk- en gegomd papier 1947, 205; omslag
            - Stro- en golfkarton en stropapier 1943-1950, 206
          - Stukken betreffende het verzamelen van gegevens ten behoeve van de raming van de import van grondstoffen en de samenstelling van productieprogramma's, 1943-1950.; 207; 1 omslag
          - Overzichten betreffende de stand der stortingssaldi, 1944.; 208; 1 omslag
          - Overzichten van door de groothandel verstrekte gegevens over de verkoop en afzet uit de vrije marge, 1944.; 209; 1 omslag
          - Rapporten betreffende een onderzoek naar de aankopen van verschillende soorten karton door diverse firma's, 1945.; 210; 1 omslag